【裁判字號】    97,易,797
【裁判日期】    970729
【裁判案由】    竊盜
【裁判全文】
臺灣高雄地方法院刑事判決               97年度易字第797號
公  訴  人  臺灣高雄地方法院檢察署檢察官
被      告  乙○○
                    現於臺灣高雄看守所羈押中
            甲○○
                    現於臺灣高雄看守所羈押中
上列被告因竊盜案件，經檢察官提起公訴（97年度偵字第17808
號），本院改行簡式審判程序，判決如下：
    主  文
乙○○共同犯踰越門扇竊盜罪，累犯，處有期徒刑捌月。又共同
犯竊盜罪，累犯，處有期徒刑陸月。又共同犯竊盜罪，累犯，處
有期徒刑陸月。應執行有期徒刑壹年伍月。
甲○○共同犯竊盜罪，累犯，處有期徒刑陸月。又共同犯竊盜罪
，累犯，處有期徒刑陸月。應執行有期徒刑拾月。
    事  實
一、乙○○前於民國82年間因肅清煙毒條例案件，經本院以82年
    度訴字第3356號判處有期徒刑3 年2 月確定，又因肅清煙毒
    條例、違反槍砲彈藥刀械管制條例等案件，經臺灣高等法院
    高雄分院以83年度上訴字第536 號分別判處有期徒刑9 年、
    7 月確定，上開3 罪又經臺灣高等法院高雄分院以86年度聲
    字第190 號裁定定應執行有期徒刑12年7 月確定，經送監執
    行，於88年9 月22日假釋出監，嗣經撤銷假釋入監執行殘刑
    ，甫於96年7 月16日因縮刑期滿執行完畢出監。甲○○前於
    81年間因懲治盜匪條例、竊盜等案件，經臺灣高等法院花蓮
    分院以83年度上訴字第238 號分別判處有期徒刑9 年、1 年
    9 月，並定應執行有期徒刑10年確定，經送監執行，於86年
    11月14日因縮短刑期假釋出監；嗣又於假釋期間犯竊盜、毒
    品等罪，竊盜部分經本院以89年度易緝字第17號判處有期徒
    刑1 年6 月，臺灣高等法院高雄分院以90年度上訴字第369
    號駁回上訴確定，毒品部分經本院以89年度易字第531 號判
    處有期徒刑7 月確定，該2 罪又經臺灣高等法院高雄分院定
    應執行有期徒刑2 年，經與前開假釋撤銷後之殘刑3 年10月
    18日接續執行，甫於96年6 月28日縮短刑期假釋出監，並於
    96 年12 月9 日因假釋期滿未經撤銷視為執行完畢。詎乙○○、甲○○均不知悔改，因缺錢花用而分別為以下犯行：
  (一)乙○○與某自稱「吳明佳」之真實姓名、年籍不詳之成年男
    子，共同基於意圖為自已不法所有之犯意聯絡，於97年5 月
    3 日下午2 時30分許，由乙○○駕駛其所有車號VC-5008 號
    之自小客車，搭載吳明佳至高雄縣大社鄉○○路○○段326
    地號丁○○所有之倉庫前，由吳明佳攀越圍牆鐵門侵入丁○○所有之倉庫內搜尋財物，乙○○則停留於外面把風接應，
    共同徒手竊取丁○○所有之空壓機1 臺、電鋸3 臺、電鑽1
    臺等物品得手，嗣為民眾王秉豪發覺記下車號報警，經警於
    97年5 月16日循線查獲。
  (二)乙○○又與甲○○商議前往高雄市楠梓區○○○路與德民路
    底高輝營造公司之工地竊取鋼筋，於97年6 月21日下午8 時
    許，由乙○○駕駛其所有車號VC -5008號自小客車搭載甲○○，前往上開地點，2 人行經高雄市楠梓區○○○路即該工
    地前100 公尺處時，發現戊○○所有之車號WO-0165 號自小
    貨車被不明人士停放於路邊且未關閉車門，便起意竊取該部
    貨車充作稍後行竊之運輸工具，乙○○、甲○○即共同基於
    意圖為自己不法所有之犯意聯絡，由乙○○在旁把風，甲○○下車進入前開自小貨車車內，見該車鑰匙插在小貨車電門
    上，即以徒手扭轉鑰匙發動小貨車之方式，竊取該部自小貨
    車得手。隨後乙○○、甲○○即分乘前開車號VC-5008 號自
    小客車、車號WO -0165號自小貨車前往高雄市楠梓區○○○
    路與德民路底高輝營造公司之工地，共同基於意圖為自己不
    法所有之犯意聯絡，徒手竊取堆置於該工地內，高輝營造公
    司所有之鋼筋，二人並分批將竊得鋼筋搬至上開WO-0165 號
    自小貨車上，總計竊得鋼筋約1,000 公斤、ㄇ字型剪力鋼筋
    約383 公斤得手。嗣由甲○○駕駛車號WO-0165 號自小貨車
    ，乙○○駕駛車號VC-5008 號自小客車一同離去，嗣於同日
    下午8 時30分許，行經楠梓區○○路801 巷口時，遇警攔檢
    ，甲○○佯裝下車受檢，一面招手示意乙○○開車接應，待
    乙○○減速接進後，即跳上乙○○駕駛之自小客車加速逃逸
    ，經員警自後追趕並鳴槍制止，始將二人緝捕到案。
二、案經高雄縣政府警察局仁武分局、高雄市政府警察局楠梓分
    局分別報請臺灣高雄地方法院檢察署檢察官偵查起訴。
    理  由
一、按本案被告乙○○、甲○○所犯係死刑、無期徒刑、最輕本
    刑為3 年以上有期徒刑以外之罪，被告2 人於準備程序就前
    揭被訴事實為有罪之陳述，經受命法官告知簡式審判程序之
    旨，並聽取其與公訴人之意見後，本院認無不得或不宜改依
    簡式審判程序進行之處，爰依刑事訴訟法第273 條之1 第1
    項、第284 條之1 ，裁定本案由受命法官獨任進行簡式審判
    程序。又本案卷內之物證、書證等證據，依同法第273 條之
    2 規定，不受第159 條第1 項關於傳聞法則規定之限制，依
    法均有證據能力，合先敘明。
二、訊據被告乙○○對前開事實欄一之(一)、(二)所示3 次竊盜犯行
    均坦承不諱；被告甲○○則對於前開事實欄一之(二)所示2 次
    竊盜犯行均坦承不諱。又查，被告乙○○與共犯「吳明佳」
    於事實欄一之(一)所示之時間、地點，侵入被害人丁○○所有
    之倉庫內，竊取丁○○所有之空壓機、電鑽各1 臺、電鋸3
    臺得手，又於搬運上開物品時，為被害人丁○○之鄰居王秉
    豪發現，2 人駕車逃逸，王秉豪見狀駕車在後追趕，從大社
    路一路追至嘉誠路右轉和平路至旗楠路口時追丟等事實，亦
    經證人即被害人丁○○、證人王秉豪分別於警詢中證述屬實
    ，且有97年5 月3 日竊盜案成列指認相片1 組、現場照片2
    張等在卷可佐（見警一卷第5 至9 、11至13頁）。又被害人
    戊○○所有之車號WO-0165 號自小貨車原停放於高雄縣鳳山
    市○○路97之19號前，於97年6 月20日發現遭不明人士竊取
    一節，為證人即被害人戊○○於警詢中證述明確（見警二卷
    第15至18頁）；嗣被告甲○○、乙○○發現遭人停放於高雄
    市楠梓區○○○路邊之前開自小貨車，即起意竊取得手，再
    分乘車號WO-0165 號自小貨車、車號VC-5008 自小客車前往
    大學南路底高輝營造公司工地竊取鋼筋、ㄇ字型剪力鋼筋各
    1 批得手，嗣於離去時遇警攔查，被告甲○○、乙○○試圖
    駕車逃跑未果，分別為警逮捕等事實，亦經證人即被害人高
    輝營造公司工地主任丙○○於警詢中證述甚明，且有高雄市
    政府警察局楠梓分局扣押物品目錄表1 份、贓物認領保管單
    2 份、武發資源回收行磅單影本1 紙，及前開失竊之自小貨
    車、鋼筋照片、竊盜現場照片、車號VC-5008 號自小客車停
    置於員警攔獲被告地點照片等共16張在卷可佐（見警二卷第
    19 至24 、34、35、40、45至52頁）。從而，足認被告乙○○、甲○○之前開自白均核與事實相符，自堪為認定其2 人
    犯罪事實之證據。是以本案事證明確，被告2 人上開竊盜犯
    行均已經證明，應分別依法論科。
三、論罪科刑部分：
  (一)本案被告乙○○所為事實欄一之(一)所示犯行，係由共犯吳明
    佳攀爬業已上鎖之圍牆鐵門進入被害人丁○○所有之倉庫內
    行竊，乙○○則在外把風待命等情，業如前述，是核被告乙○○所為事實欄一之(一)所示犯行，係犯刑法第321 條第1 項
    第2 款之踰越門扇竊盜罪。被告乙○○、甲○○所犯事實欄
    一之(二)所示竊取自小貨車犯行，均犯刑法第320 條第1 項之
    竊盜罪，隨後2 人復前往竊取高輝營造公司所有鋼筋之犯行
    ，亦均犯刑法第320 條第1 項之竊盜罪。被告乙○○與共犯
    「吳明佳」就事實欄一之(一)所示之犯罪，有共同犯意聯絡及
    行為分擔，為共同正犯；被告乙○○、甲○○就事實欄一之
    (二)所示犯罪，有共同犯意聯絡及行為分擔，亦為共同正犯。
    被告乙○○、甲○○所犯上開各罪間，均係分別起意為之，
    其行為不同，均應予分論併罰。
  (二)又被告乙○○前因事實欄一所載案件，均經判處事實欄一所
    載之刑確定，經入監執行，於96年7 月16日縮刑期滿執行完
    畢；被告甲○○亦因被判處事實欄一所載之罪刑確定而入監
    執行，於96年6 月28日縮短刑期假釋出監，同年12月9 日因
    假釋期滿未經撤銷視為執行完畢等事實，有臺灣高等法院被
    告前案紀錄表各1 份在卷可稽，被告2 人於上開徒刑執行完
    畢後5 年內，故意再犯本案有期徒刑以上之上開各罪，均為
    累犯，應分別依刑法第47條第1 項之規定加重其刑。
  (三)爰審酌被告乙○○、甲○○均正值壯年，2 人不思以正當方
    式取得財物，竟貪圖私慾，竊取他人之物，侵害他人之財產
    安全，造成前開被害人受有財產損失，惡性非輕，且被告2
    人均甫於他案執行完畢出監後未及1 年，再次為本案竊盜犯
    罪，足見先前刑之執行尚未能完全發揮教化感悟被告2 人之
    作用，本不宜輕縱，惟念被告2 人犯後均坦承全部犯行，態
    度良好，及被害人戊○○、丙○○已經分別領回其2 人遭竊
    取之物品等情，並考量被告2 人前開3 次竊盜之犯案情節、
    生活狀況、智識程度等一切情狀，就被告乙○○犯事實欄一
    之(一)所示之罪，量處有期徒刑8 月，事實欄一之(二)所示竊取
    自小貨車、鋼筋部分犯行，分別量處有期徒刑6 月（如主文
    第1 項所示）；另就被告甲○○犯事實欄一之(二)所示竊取自
    小貨車、鋼筋部分犯行，分別量處有期徒刑6 月（如主文第
    2 項所示）。另就被告乙○○部分，定應執行主文第1 項所
    示之刑，被告甲○○部分，定應執行主文第2 項所示之刑，
    以資懲警。
  (四)被告乙○○、甲○○作案所使用之車號VC-5008 號自小客車
    1 台，為被告乙○○所有，經被告乙○○於本院審理時陳明
    在卷，屬被告所有供犯罪所用之物，惟經本院審酌後，認該
    自小客車尚無宣告沒收之必要，併予敘明。
據上論斷，應依刑事訴訟法第299 條第1 項前段、第273 條之1
第1 項、第284 條之1 ，刑法第28條、第320 條、第321 條第1
項第2 款、第47條第1 項、第51條第5 款，刑法施行法第1 條之
1 ，判決如主文。
本案經檢察官己○○到庭執行職務。
中    華    民    國    97    年    7     月    29    日
                  刑事第十七庭  法  官  陳思帆
以上正本證明與原本無異。
如不服本判決，應於收受本判決後10日內向本院提出上訴書狀，
並應敘述具體理由，如未敘述上訴理由者，應於上訴期間屆滿後
20 日 內補提理由書狀於本院（均須按他造當事人之人數附繕本
）「切勿逕送上級法院」。
中    華    民    國    97    年    7     月    29    日
                                書記官  王高山
附錄本案論罪科刑所適用之法條全文：
刑法第320條
意圖為自己或第三人不法之所有，而竊取他人之動產者，為竊盜
罪，處 5 年以下有期徒刑、拘役或 5 百元以下罰金。
意圖為自己或第三人不法之利益，而竊佔他人之不動產者，依前
項之規定處斷。
前2 項之未遂犯罰之。
中華民國刑法第321條
犯竊盜罪而有左列情形之一者，處6月以上、5年以下有期徒刑：
一、於夜間侵入住宅或有人居住之建築物、船艦或隱匿其內而犯
    之者。
二、毀越門扇、牆垣或其他安全設備而犯之者。
三、攜帶兇器而犯之者。
四、結夥三人以上而犯之者。
五、乘火災、水災或其他災害之際而犯之者。
六、在車站或埠頭而犯之者。
前項之未遂犯罰之。
刑法施行法第1條之1
中華民國94年1 月7 日刑法修正施行後，刑法分則編所定罰金之
貨幣單位為新臺幣。
94年1 月7 日刑法修正時，刑法分則編未修正之條文定有罰金者
，自94年1 月7 日刑法修正施行後，就其所定數額提高為30倍。
但72年6 月26日至94年1 月7 日新增或修正之條文，就其所定數
額提高為3倍。


司法院資訊處製作；財團法人民間司法改革基金會備份。
